最高法院刑事裁定　　　　　　　　　　111年度台抗字第464號
抗　告　人　陳陞峯






上列抗告人因加重詐欺等罪案件，不服臺灣高等法院中華民國11
1年2月25日駁回聲請再審及停止刑罰執行之裁定（110 年度聲再
字第624號），提起抗告，本院裁定如下：
    主  文
抗告駁回。
    理  由
按刑事訴訟法第420條第1項第6 款明定：「有罪判決確定後，
  因發現新事實或新證據，單獨或與先前之證據綜合判斷，足認
  受有罪判決之人應受無罪、免訴、免刑或輕於原判決所認罪名
  之判決者」，為受判決人之利益，得聲請再審；同條第3 項並
  規定：「第1項第6款之新事實或新證據，指判決確定前已存在
  或成立而未及調查斟酌，及判決確定後始存在或成立之事實、
  證據」。是得據為受判決人之利益聲請再審之「新事實」、「
  新證據」，固不以有罪判決確定前已存在或成立而未及調查斟
  酌者為限，其在判決確定後始存在或成立之事實、證據，亦屬
  之；然該事實、證據，仍須於單獨觀察，或與先前之證據綜合
  判斷後，得以合理相信其足以動搖原確定之有罪判決，使受有
  罪判決之人應受無罪、免訴、免刑或輕於原判決所認罪名之判
  決者，始足當之。
本件抗告人陳陞峯因加重詐欺等罪案件，經原審法院108 年度
  上訴字第2858號判決，撤銷第一審之科刑判決，改判就其附表
  （下稱附表）編號23至25部分，論處抗告人刑法第339條之4第
  2項、第1項第2款之三人以上共同犯詐欺未遂共3罪刑（各處有
  期徒刑8 月）確定（下稱「原確定判決」；抗告人對之提起第
  三審上訴，經本院110 年度台上字第4698號判決，認其此部分
  之上訴不合法律上之程式而予駁回在案）。
原裁定依刑事訴訟法第434條第1項之規定，駁回抗告人對原確
  定判決之再審及停止刑罰執行之聲請，已就抗告人聲請意旨所
  指各節，逐一敘明下列各旨：
㈠聲請意旨所主張之附表編號23至25部分，告訴人之匯款時間均
  在抗告人遭逮捕之後之事實，及用以證明此部分事實之證據（
  即刑事聲請再審狀附件一），除於判決確定前均已存在，且業
  經抗告人於原確定判決之事實審程序中提出，並經調查斟酌及
  載明於判決書，且本院110 年度台上字第4698號判決亦說明此
  部分業據原確定判決依卷內資料予以指駁與說明，難謂此部分
  事實及證據具嶄新性。
㈡聲請意旨另主張員警拒絕讓抗告人接聽王成鴻之來電，致錯過
  追捕上游之機會之事實，及用以證明此部分事實之抗告人與王
  成鴻於民國107年5月28日17時後之LINE對話紀錄影本證據（即
  刑事聲請再審狀附件五），該事實於判決確定前亦已存在，且
  經抗告人於原確定判決事實審時主張及聲請調閱查獲當時員警
  之密錄器以實其說，經原確定判決認定：「又被告陳陞峯請求
  調閱查獲當時之密錄器，並聲請准予閱覽其與同案被告鄭宇杰
  自107年5月30日起2 個月之在押期間內，為警方借訊時所製作
  之筆錄，以取得該警員的姓名進而調取密錄器影片，然本院函
  詢新北市政府警察局板橋分局內容略以：陳嫌為本分局後埔派
  出所員警於107年5月28日17時許緝獲，惟因當時密錄器設備故
  障，故未有錄影檔案乙節，有新北市政府警察局板橋分局 109
  年4月8日新北警板刑字第1093854791號函及職務報告在卷可佐
  ，是被告陳陞峯請求取得警員姓名進而調取密錄器乙節，既據
  新北市政府警察局板橋分局回復未有錄影檔案，自屬不能調查
  之證據。又此部分之聲請復經被告陳陞峯之選任辯護人於本院
  審理時捨棄，爰不予以調查」等語，除已難認此部分事實未經
  原確定判決法院調查斟酌而具嶄新性外，依抗告人所舉上開LI
  NE對話紀錄觀之，固可認定名稱為「王成鴻」之人有於107年5
  月28日17時3分許傳送「點好了嗎？」之訊息，其後於17時8分
  至22分許陸續撥打7 通電話未經接聽，於17時28分許再傳送「
  在干（幹）嘛」、「到了嘛（嗎）」之訊息予抗告人等情，然
  此僅足證明抗告人遭逮捕時，確有疑似所屬詐欺集團成員以訊
  息或通話方式與抗告人聯絡，惟尚無從據此推認抗告人若接聽
  後確足使員警得以查獲其餘共犯，而非使抗告人得趁機對該詐
  欺集團成員通風報信，此部分證據不足以動搖原確定判決所認
  定之事實而欠缺顯著性。
㈢抗告人其餘所舉判決及法律問題研究意見（即刑事再審聲請狀
  附件二至四、六），僅為法律見解之參考資料，亦非刑事訴訟
  法第420條第1項第6款所指新事實或新證據。
㈣綜上所述，抗告人聲請本件再審之理由，僅係對原確定判決之
  認定事實再行爭辯，或對原確定判決採證認事職權之適法行使
  任意指摘，所舉事實及證據，均核與刑事訴訟法第420條第1項
  第6款、第3項所定之再審要件未符，其再審之聲請為無理由，
  其聲請停止刑罰之執行亦失所依據，均應予駁回。
經核原裁定對於抗告人聲請再審意旨所執各詞，已詳敘如何認
  定不符聲請再審之新證據、新事實要件等旨；所為論述，俱與
  卷內資料相符。揆諸首揭說明，於法並無不合。
抗告人之抗告意旨並未具體指摘原裁定有何違法或不當之處，
  僅重執其原聲請意旨，對原裁定聲明不服，應認其抗告為無理
  由，予以駁回。
據上論結，應依刑事訴訟法第412條，裁定如主文。
中    華    民    國   111    年    4     月    14    日
                  刑事第四庭審判長法  官  林  立  華  
                                  法  官  謝  靜  恒  
                                  法  官  林  瑞  斌  
                                  法  官  王  敏  慧  
                                  法  官  李  麗  珠  
本件正本證明與原本無異
                                  書記官
中    華    民    國   111    年    4     月    19    日